臺灣臺北地方法院刑事判決　　　　　　 100年度簡字第1767號
聲　請　人　臺灣臺北地方法院檢察署檢察官
被　　　告　魏志剛
上列被告因傷害案件，經檢察官聲請以簡易判決處刑（一○○年
度偵緝字第九一號），本院判決如下：
    主  文
魏志剛傷害人之身體，處拘役肆拾日，如易科罰金，以新台幣壹
仟元折算壹日。
    事  實
一、魏志剛於民國九十九年七月四日凌晨一時許，在臺北市○○
    區○○路八十八號地下一樓「Room18」夜店，因細故與店員
    廖敏雯發生爭執，竟基於傷害之犯意，持玻璃酒杯朝廖敏雯
    丟擲，致廖敏雯受有左上臂括傷（五公分，聲請簡易判決處
    刑書誤載為○點五公分）、擦傷、挫傷、血腫及右手括傷（
    ○點五公分）等傷害，保全人員謝明翰見狀乃將魏志剛請出
    店外。
二、案經廖敏雯訴由臺北市政府警察局信義分局報告臺灣臺北地
    方法院檢察署檢察官偵查後聲請簡易判決處刑。
    理  由
一、訊據被告魏志剛矢口否認有何傷害犯行，辯稱：伊於九十九
    年七月四日凌晨一時許，在「Room18」和告訴人廖敏雯說話
    ，告訴人對伊說「魏志剛你死定了」，伊問告訴人為何要這
    麼說，告訴人就說「你對我做過什麼事，你自己心裏知道」
    ，伊就回答「我連跟你出去過半次都沒有，我能對你做什麼
    事，我藝人朋友都在這邊，你這讓我很難堪」，伊就走了，
    走了之後告訴人就抓伊衣服，將伊衣服抓破，伊並未拿玻璃
    杯丟告訴人云云。經查，告訴人陳稱：九十九年七月四日凌
    晨一時許，其站在「Room18」的吧台裏面，被告看到其，叫
    其，其不理被告，結果被告拿桌上威士忌杯砸向其左上臂，
    其馬上叫保全員過來，被告又拿某物品丟其，其請保全員將
    被告請出店外，其受有左上臂括傷、擦傷、挫傷、血腫，右
    手括傷等傷害等語（偵字卷第五頁參照），又證人即保全員
    謝明翰證稱：當時其看到被告一直對吧台工作人員咆哮，因
    被告肢體動作很大，所以其會注意到被告，其看到被告手持
    東西往吧台丟，其過去看情形如何，被告還是一直往裏面大
    罵，也不理其，見告訴人就躲在吧台裏面不敢出來，其看到
    告訴人身體有受傷，其為了保護店員及客人安全，就將被告
    帶到店外大門，交代門口安管人員不能讓被告再進店內惹事
    等語（偵緝字卷第四十二頁參照），又告訴人受有左上臂括
    傷（五公分）、擦傷、挫傷、血腫及右手括傷（○點五公分
    ）等傷害，有臺北縣立醫院診斷證明書在卷可佐（偵字卷第
    八頁參照），三者互核相符，足認被告確於九十九年七月四
    日凌晨一時許，在「Room18」內，持玻璃酒杯朝告訴人丟擲
    ，並造成告訴人受有左上臂括傷（五公分）、擦傷、挫傷、
    血腫及右手括傷（○點五公分）等傷害。此外，復有案發時
    之監視錄影光碟一片及檢察官勘驗筆錄（偵緝卷第三十五頁
    參照）在卷可稽，綜上，被告所辯顯係卸責之詞，不足採信
    ，本案事證明確，被告犯行堪以認定，應依法論科。
二、核被告所為，係犯刑法第二百七十七條第一項之傷害罪。爰
    審酌被告僅因細故，即任意施以暴力，造成告訴人身體受傷
    及精神上之痛苦，其未能尊重他人身體，實屬不該，且被告
    飾詞狡辯，犯後態度不佳，迄今未與告訴人達成和解，及其
    犯罪之動機、目的、手段、被害人所受傷害等一切情狀，量
    處如主文所示之刑，並諭知易科罰金之折算標準。
三、依刑事訴訟法第四百四十九條第一項前段、第三項，刑法第
    二百七十七條第一項、第四十一條第一項前段，刑法施行法
    第一條之一，逕以簡易判決處刑如主文。
四、如不服本判決，得於判決書送達之翌日起十日內，以書狀敘
    述理由，向本院提出上訴。
中    華    民    國   100    年    9     月    14    日
                  刑事第九庭    法  官  鄭富城
以上正本證明與原本無異。
                                書記官  顏淑華
中    華    民    國   100    年    9     月    14    日
附錄本案論罪法條全文：
中華民國刑法第277條
（普通傷害罪）
傷害人之身體或健康者，處 3 年以下有期徒刑、拘役或 1 千元
以下罰金。
犯前項之罪因而致人於死者，處無期徒刑或 7 年以上有期徒刑
；致重傷者，處 3 年以上 10 年以下有期徒刑。